【裁判字號】    90,訴,310
【裁判日期】    900913
【裁判案由】    毒品危害防制條例
【裁判全文】
臺灣宜蘭地方法院刑事判決                            九十年度訴字第三一號
    公  訴  人  臺灣宜蘭地方法院檢察署檢察官
    被      告  丙○○
右列被告因毒品危害防制條例案件，經檢察官提起公訴（九十年度偵字第二三０一號
），本院判決如左：
    主  文
丙○○連續轉讓第二級毒品，累犯，處有期徒刑壹年陸月。
    事  實
一、丙○○前於民國八十七年間，因違反麻醉藥品管制條例案件，經法院判處有期徒
    刑四月確定，於八十七年六月二十六日易科罰金執行完畢。詎仍不知悛悔，竟基
    於轉讓第二級毒品安非他命（下稱安非他命）之概括犯意，先於民國八十九年八
    月間某日，在甲○○及乙○○租屋處所，因欲介紹甲○○至蘭陽城理容院上班之
    故，而取出其所有之安非他命少許無償提供予甲○○及乙○○吸食（甲○○、乙○○施用第二級毒品部分另由檢察官處理）。復於九十年一月十四日至同年月二
    十日間，因酬謝丁○○為之運送售出之第一級毒品海洛因（下稱海洛因）及安非
    他命（販賣海洛因及安非他命部分由檢察官另行起訴），丙○○亦曾二次無償贈
    與安非他命少許予丁○○施用（丁○○運送第一、二級毒品及施用第二級毒品部
    分另由檢察官處理）。
二、案經臺灣宜蘭地方法院檢察署自動檢舉偵查起訴。
    理  由
一、訊據被告丙○○於本院審理時固坦承確於八十九年八月間某日至甲○○及乙○○
    租屋處所介紹甲○○前往蘭陽城理容院上班等情不諱，惟矢口否認有何無償轉讓
    安非他命予甲○○、乙○○及丁○○之犯行，辯稱：當時其在甲○○及乙○○共
    同租用之處所談及介紹甲○○至蘭陽城理容院上班之事時，因彼此均有施用安非
    他命之習慣，故各自取出自己所有之安非他命吸食，並非由其無償提供。其僅在
    該次見過乙○○一次，而甲○○在其與蘭陽城理容院洽妥上班情況後因故反悔，
    其曾去電責罵甲○○，或許因此導致甲○○惡意誣陷。又其並無販賣海洛因及安
    非他命之行為，自無因委請丁○○運送毒品而免費贈與安非他命予丁○○之舉。
    又丁○○之前曾向其母借錢，可能係因其向丁○○催討，丁○○始懷恨在心等語
    。然查：
  (一)右揭事實，迭據證人甲○○、乙○○及丁○○分別於偵審中結證屬實。
  (二)被告丙○○於八十九年八月間某日在甲○○及乙○○租屋處所一同施用安非他命
    之事實，已據其自承在卷，核與證人甲○○、乙○○證述情節相符一致，是被告
    與證人甲○○、乙○○當時所施用者，確係第二級毒品安非他命應堪認定。又依
    被告供稱：其至證人甲○○、乙○○租屋處所係為介紹證人甲○○前往蘭陽城理
    容院上班等語，已足認定當時被告係以扮演居中牽線之角色與證人甲○○接洽，
    是在知悉證人二人均有吸食安非他命之習慣，及為求場面熟絡及證人甲○○應允
    之情況下，被告主動無償提供安非他命予證人甲○○、乙○○施用作為交際手腕
    ，並無顯然悖離常理之處。再者，被告所執：證人甲○○答應後竟無故未至蘭陽
    城理容院上班，其曾去電責罵甲○○等語，衡情亦難作為減損證人甲○○證詞可
    信度之辯解。蓋苟證人甲○○確係無故毀約，被告因而去電責罵，依日常經驗法
    則及一般多數人處理事務之態度上觀之，均無悖於情理之處，且此乃證人甲○○
    本身可歸咎之事，實難認一般人對此會記恨在心並乘機設詞誣攀。況轉讓毒品之
    犯罪情節重大，要非一般輕微案件所可比擬，單以被告在情在理均屬正當之狀況
    下去電指責證人甲○○，言談間亦無揚言將對證人人身安全有何迫害下，均難謂
    證人甲○○將因此羅織罪名而乘機陷被告於罪。又證人乙○○與被告僅有一面之
    緣，雙方均無怨懟抑或過節存在，更難認證人乙○○於偵查中所證各語有何瑕疵
    。至證人乙○○雖於本院審理中翻異前詞，而為與被告辯解相同之證述，然依其
    嗣後補述：被告目前在監執行，其則在戒治中，因聽聞被告揚言欲對其自身及家
    人安全不利，故不願再因本案與被告有所牽連（見本院九十年九月四日審理筆錄
    ）等語，即知證人乙○○於本院審理中結證所稱，顯係迴護避險之語，堪難採憑
    ，其於偵查中所言應堪認定為真實。
  (三)再細觀證人丁○○之證詞，其除對被告二次無償提供安非他命予其施用之情節，
    於偵審中指證歷歷外，亦於警訊及偵審中證稱：因被告之母在其經濟困頓時為其
    介紹工作，故基於報恩之心方為丙○○運送毒品，且對整體運送毒品之聯繫方式
    及過程詳細供陳。更坦言警訊中並未遭警刑求以證明其警訊所述係屬真正（見偵
    查卷第六五頁至七一頁）等語綦詳，是其於本件所為之指證，顯可認定並無瑕疵
    且與真實相符。況證人丁○○所為不利於被告之證詞，亦致其自身觸犯運送毒品
    之相關刑責，而非單使被告涉犯刑章，益徵其坦言供證各語，顯與事實相合，並
    非虛構情詞入被告於罪之語。從而，綜觀證人丁○○係因認被告對之有恩始涉險
    為之運送毒品之心態，及供證各語亦足使之罹犯刑典之結果等跡證，均難認其證
    言不可採憑，且徵被告所執：丁○○應係基於其對之催討債務之事懷恨在心等辯
    詞，純屬狡言飾究之無稽抗辯，顯然踰越一般經驗法則所得認同之範圍而無可採
    。
  (四)總上所陳，本件被告無償轉讓安非他命予證人甲○○、乙○○及丁○○之事實，
    已據前開三名證人證述翔實，而其等三人證詞均無瑕疵如前述，被告空言抨擊證
    人等三人證詞憑信性，委無可採。本件被告丙○○犯行事證至臻明確，應予依法
    論科。
二、按安非他命係屬毒品危害防制條例第二條第二項第二款所明列之第二級毒品，被
    告轉讓安非他命之所為，係犯毒品危害防制條例第八條第二項轉讓第二級毒品罪
    ，其非法持有安非他命之低度行為，應為轉讓之高度行為所吸收，不另論罪。又
    其先後多次轉讓安非他命予甲○○、乙○○及丁○○之行為，時間緊接，犯罪構
    成要件相同，顯係基於概括之犯意反覆為之，應依刑法第五十六條連續犯之規定
    論以一罪，並加重其刑。又查被告前於八十七年間因違反麻醉藥品管制條例案件
    ，經法院判處有期徒刑四月確定，於八十七年六月二十五日易科罰金執行完畢之
    事實，有臺灣高等法院檢察署刑案紀錄簡覆表及臺灣高等法院被告全國前案紀錄
    表各一份存卷可考，茲於執行完畢後五年內再犯有期徒刑以上之本罪，應依刑法
    第四十七條累犯之規定，加重其刑，並遞加重其刑。審酌被告屢次提供毒品予他
    人施用，且作為交際抑或酬庸性質之答謝物品，戕害他人身體健康甚鉅，更對社
    會整體健康及國家防衛機制具有顯然之潛在危害，犯罪情節甚鉅，又被告犯後仍
    飾詞狡辯圖免罪責，未見悔改之意，及其犯罪動機、目的、手段，及造成之整體
    損害等一切情狀，爰量處如主文所示之刑，以資懲儆。
據上論斷，應依刑事訴訟法第二百九十九條第一項前段，毒品危害防制條例第八條第
二項，刑法第十一條前段、第五十六條、第四十七條，判決如主文。
本案經檢察官廖允松到庭執行職務
中      華      民      國      九十      年      九      月    十三    日
                                  臺灣宜蘭地方法院刑事第二庭
                                          法  官  陳  嘉  年
右正本證明與原本無異。
如不服本判決，應於判決送達後十日內，向本院提出上訴狀。（應附繕本）
                                          書記官  詹  玉  惠
中      華      民      國      九十      年      九      月    十四    日
附錄本案論罪科刑法條全文
毒品危害防制條例第八條第二項
轉讓第二級毒品者，處六月以上五年以下有期徒刑，得併科新臺幣七十萬元以下罰金
。


司法院資訊處製作；財團法人民間司法改革基金會備份。
